---
title: "Projekt 1.2"
author: "Kinga Frańczak"
date: '`r Sys.Date()`'
output: html_document
---

# Pakiet: arsenal
# Zadanie: regresja


```{r}
#tutaj ładuje wszystkie potrzebne biblioteki
#library(arsenal)

```

```{r setup, include=FALSE}
knitr::opts_chunk$set(echo = TRUE)
```

## Overview of functionalities

Pakiet zawiera kilka funkcji, które są użyteczne w szczególnych sytuacjach.

### Dataset

Przykładowy zbiór zawierający sztucznie wygenerowane dane medyczne. Można uzyskać
dostęp do tych danych na dwa sposoby, za pomocą nazy zbioru lub funkcji.

```{r}
head(mockstudy)

head(muck_up_mockstudy())
```
Zbiór zawiera kilka różnych typów danych:
* numeric
* integer
* character
* factor

```{r}
str(mockstudy)
```

#### Variable types

```{r}

```

#### Dimensions

```{r}

```

#### Other info

```{r}

```

#### Compare datasets

Można porównać dwie ramki za pomocą funkcji comparedf. Dodatkowo można okreścić
parametr by (lub by.x i by.y), aby określić po jakich ID chcemy porównywać wiersze.
```{r}
df1 <- data.frame(a = 1:4,
                  b = c('a','b','c','d'),
                  c = rep('i', 4))

df2 <- data.frame(a = 1:3,
                  b = c('a','b','c'),
                  c = rep('e', 3))

com <- comparedf(df1, df2)
summary(com)
```

### Validity

#### Missing values 

Jest funkcja, która zwraca TRUE jeśli wszystkie elementy są NA, w innym przypadku
zwraca FALSE.

```{r}
allNA(mockstudy)

a <- rep(NA, 100)
allNA(a)
```

#### Redundant col.

```{r}

```

#### Outliers 

```{r}

```


#### Atypical values

```{r}

```


#### Level encoding 

```{r}

```

### Univar.

#### Descriptive stat.

```{r}

```

#### Histograms 

```{r}

```

#### Other dist. plots

```{r}

```

#### Bar plots 

```{r}

```

#### QQ plots

```{r}

```

### Bivar.     

#### Descriptive stat.

```{r}

```

#### Correlation matrix 

```{r}

```

#### 1 vs each corr.   

```{r}

```

#### Time-dependency  

Można porównać zmiany w dwóch punktach czasowych. Jako pierwszy argument określamy,
jaka zmienna jest czasem i jakie wartości chcemy porównać, potem podajemy nazwę
ramki danych, a na końcu kategorie po jakiej chcemy ją porównać.

```{r}
a <- c(rep(1,6),rep(2,6))
b <- rep(1:6,2)
c <- rnorm(12, 4, 1)
d <- rnorm(12, 0, 5)
df <- data.frame(time = a, b = b, c = c, d = d)

paired(time ~ c + d, df, b) -> p
summary(p)
```

#### Bar plots by target  

```{r}

```

#### Num. plots by target 

```{r}

```

#### Scatter plots 

```{r}

```

#### Contigency tables   

```{r}
sample(c('1','2','3'),100, replace = TRUE) -> a
sample(c('a','b'),100, replace = TRUE) -> b
df <- data.frame(a = a, b = b)

tableby(b ~ a, df) -> x
summary(x)
```

#### Other stats. (factor)

```{r}

```


### Multivar.  

#### PCA 

```{r}

```

#### Stat. models  
Funkcja modelsum pozwala nam dopasować wiele prostych modeli do wybranej zmiennej
celu za jednym razem. Do zmiennej celu jest dopasowywany model liniowy z jedną zmienną
i interceptem. Jeżeli dopasowujemy model do zmiennej kategorycznej zostanie automatycznie
zastosowany oneHotEncoding i model zostanie dopasowany do jednej, albo więcej zmiennych 
binarnych.

```{r}
modelsum(fu.time~., data = mockstudy) -> mod

summary(mod)
```

#### PCP        

```{r}

```


### Transform. 

#### Imputation

```{r}

```

#### Scaling 

```{r}

```

#### Skewness   

```{r}

```

#### Outlier treatment  

```{r}

```

#### Binning  

```{r}

```

#### Merging levels     

```{r}

```

### Reporting  

#### Reports

```{r}

```

#### Saving outputs   
Można zapisać wyniki do pliku pdf, html i word.

```{r}
modelsum(fu.time~., data = mockstudy) -> mod
write2word(summary(mod), 'arsenal.doc')
```



## Summary

|  Task type | Task                  | Yes/No |
|:----------:|-----------------------|--------|
|   Dataset  | Variable types        |   No   |
|            | Dimensions            |   No   |
|            | Other info            |   No   |
|            | Compare datasets      |   Yes  |
|  Validity  | Missing values        |   Yes  |
|            | Redundant col.        |   No   |
|            | Outliers              |   No   |
|            | Atypical values       |   No   |
|            | Level encoding        |   No   |
|   Univar.  | Descriptive stat.     |   No   |
|            | Histograms            |   No   |
|            | Other dist. plots     |   No   |
|            | Bar plots             |   No   |
|            | QQ plots              |   No   |      
|   Bivar.   | Descriptive stat.     |   No   |       
|            | Correlation matrix    |   No   |
|            | 1 vs each corr.       |   No   |
|            | Time-dependency       |   Yes  |             
|            | Bar plots by target   |   No   |
|            | Num. plots by target  |   No   |
|            | Scatter plots         |   No   |
|            | Contigency tables     |   Yes  |
|            | Other stats. (factor) |   No   |
|  Multivar. | PCA                   |   No   |      
|            | Stat. models          |   Yes  |
|            | PCP                   |   No   |
| Transform. | Imputation            |   No   |
|            | Scaling               |   No   |
|            | Skewness              |   No   |
|            | Outlier treatment     |   No   |
|            | Binning               |   No   |
|            | Merging levels        |   No   |
|  Reporting | Reports               |   No   |
|            | Saving outputs        |   Yes  |  
