---
title: "Projekt 1.2"
author: "Marta Szuwarska"
date: "`r Sys.Date()`"
output:
  pdf_document: default
  html_document: default
---

# Pakiet: explore
# Zadanie: regresja


```{r}
#tutaj ładuje wszystkie potrzebne biblioteki
library(explore)
library(dplyr)
```

```{r setup, include=FALSE}
knitr::opts_chunk$set(echo = TRUE)
```

## Overview of functionalities

### Dataset

```{r}
df <- read.csv("Project1/power_plant.csv")
```

#### Variable types

Za pomocą describe widzimy typy wszystkich zmiennych w tabeli. To samo można osiągnąć, patrząc na zakładkę Overview w aplikacji shiny otwierającej się za pomocą explore.
```{r}
describe(df)
#explore(df)
```

#### Dimensions

Za pomocą explore_tbl widzimy liczność zmiennych na wykresie, a za pomocą describe_tbl widzimy krótkie podsumowanie liczności zmiennych. Można też spojrzeć na zakładkę Overview a aplikacji shiny otwierającej się za pomocą explore.

```{r}
explore_tbl(df)
describe_tbl(df)
#explore(df)
```

#### Other info

Funkcja describe dodatkowo podaje informacje o brakach, ich procencie, liczbie unikalnych wartości, minimum, średniej i maksimum.

```{r}
describe(df)
#explore(df)
```

#### Compare datasets

Pakiet nie oferuje funkcji służącej w tym celu.

```{r}

```

### Validity

#### Missing values 

Za pomocą describe można sprawdzić liczbę braków dla każdej zmiennej. Natomiast describe_tbl pokazuje łączną liczbę obserwacji z brakami i zmiennych z brakami. Dodatkowo te informacje można też znaleźć w aplikacji shiny otwieranej przez explore.

```{r}
describe(df)
describe_tbl(df)
#explore(df)
```

#### Redundant col.

Pakiet nie oferuje funkcji służącej w tym celu.

```{r}

```

#### Outliers 

W aplikacji shiny otwieranej przez explore można zobaczyć wyliczone kwantyle (5,95,25,75).

```{r}
#explore(df)
```


#### Atypical values

Pakiet nie oferuje funkcji służącej w tym celu.

```{r}

```


#### Level encoding 

Pakiet nie oferuje funkcji służącej w tym celu.

```{r}

```

### Univar.

#### Descriptive stat.

Funkcja describe pokazuje dla każdej zmiennej liczbę unikalnych wartości, minimum, średnią i maksimum. To samo można zobaczyć w zakładce Overview aplikacji shiny otwieranej przez explore. W zakładce variable jest też dodatkowo mediana i kwantyle.

```{r}
describe(df)
#explore(df)
```

#### Histograms 

Pakiet nie oferuje funkcji służącej w tym celu.

```{r}
```

#### Other dist. plots

Dla zmiennych numerycznych explore tworzy wykresy gęstości.

```{r}
  explore(df,PE)
```

#### Bar plots 

Dla zmiennych kategorycznych explore tworzy bar ploty.

```{r}
df %>% 
  mutate(V = factor(V)) %>% 
  explore(V)
```

#### QQ plots

Pakiet nie oferuje funkcji służącej w tym celu.

```{r}

```

### Bivar.     

#### Descriptive stat.

Pakiet nie oferuje funkcji służącej w tym celu.

```{r}
```

#### Correlation matrix 

Pakiet nie oferuje funkcji służącej w tym celu.

```{r}
```

#### 1 vs each corr.   

Można uzyskać korelację dwóch zmiennych na boxplotach za pomocą explore.

```{r}
explore(df, PE, V)
```

#### Time-dependency

Pakiet nie oferuje funkcji służącej w tym celu.

```{r}

```

#### Bar plots by target  

Dla zmiennych kategorycznych przy pomocy explore niby da się zrobić bar ploty zależne od targetu, jednak nie za bardzo to działa, przynajmniej na tym zbiorze.

```{r}
df %>% 
  mutate(V = factor(V)) %>% 
  explore(V, target = PE)
```

#### Num. plots by target 

Pakiet nie oferuje funkcji służącej w tym celu.

```{r}
```

#### Scatter plots 

Pakiet nie oferuje funkcji służącej w tym celu.

```{r}

```

#### Contigency tables   

Pakiet nie oferuje funkcji służącej w tym celu.

```{r}

```

#### Other stats. (factor)

```{r}

```


### Multivar.  

#### PCA 

Pakiet nie oferuje funkcji służącej w tym celu.

```{r}

```

#### Stat. models  

Funkcja explain_tree tworzy drzewa decyzyjne.

```{r}
explain_tree(df, target = PE)
```

#### PCP   

Pakiet nie oferuje funkcji służącej w tym celu.

```{r}

```


### Transform. 

#### Imputation

Za pomocą clean_var można zrobić imputację outlierów z wybranym zakresem i braków z wybraną wartością.

```{r}
df %>% 
  clean_var(PE,
            min_val = 431,
            max_val = 483,
            na = 451.5) %>% 
  describe(PE)
```

#### Scaling 

Pakiet nie oferuje funkcji służącej w tym celu.

```{r}

```

#### Skewness   

Pakiet nie oferuje funkcji służącej w tym celu.

```{r}

```

#### Outlier treatment  

Pakiet nie oferuje funkcji służącej w tym celu.

```{r}

```

#### Binning  

Pakiet nie oferuje funkcji służącej w tym celu.

```{r}

```

#### Merging levels     

Pakiet nie oferuje funkcji służącej w tym celu.

```{r}

```

### Reporting  

#### Reports

Do utworzenia raportu można użyć explore i kliknąć 'report all' w aplikacji shiny.

```{r}
#explore(df)
```

#### Saving outputs      

Funkcja report zapisuje raport do pliku html.

```{r}
#report(df, output_file = "report.html", output_dir = getwd())
```



## Summary

|  Task type | Task                  | Yes/No |
|:----------:|-----------------------|--------|
|   Dataset  | Variable types        |   Yes  |
|            | Dimensions            |   Yes  |
|            | Other info            |   Yes  |
|            | Compare datasets      |   No   |
|  Validity  | Missing values        |   Yes  |
|            | Redundant col.        |   No   |
|            | Outliers              |   Yes  |
|            | Atypical values       |   No   |
|            | Level encoding        |   No   |
|   Univar.  | Descriptive stat.     |   Yes  |
|            | Histograms            |   No   |
|            | Other dist. plots     |   Yes  |
|            | Bar plots             |   Yes  |
|            | QQ plots              |   No   |      
|   Bivar.   | Descriptive stat.     |   No   |       
|            | Correlation matrix    |   No   |
|            | 1 vs each corr.       |   Yes  |
|            | Time-dependency       |   No   |             
|            | Bar plots by target   |   No   |
|            | Num. plots by target  |   No   |
|            | Scatter plots         |   No   |
|            | Contigency tables     |   No   |
|            | Other stats. (factor) |   No   |
|  Multivar. | PCA                   |   No   |      
|            | Stat. models          |   Yes  |
|            | PCP                   |   No   |
| Transform. | Imputation            |   Yes  |
|            | Scaling               |   No   |
|            | Skewness              |   No   |
|            | Outlier treatment     |   No   |
|            | Binning               |   No   |
|            | Merging levels        |   No   |
|  Reporting | Reports               |   Yes  |
|            | Saving outputs        |   Yes  | 