---
title: "Projekt 1.2"
author: "Iza Danielewska"
date: '`r Sys.Date()`'
output: html_document
---

# Pakiet: funModeling
# Zadanie: klasyfikacja

## Mały wstępik

Pakiet ten zawiera zestaw funkcji związanych z eksploracyjną analizą danych, przygotowaniem danych oraz wykonaniem modelu.


```{r}
#ładujemy wszystkie potrzbne biblioteki
library(funModeling)
library(dplyr)

```

```{r setup, include=FALSE}
knitr::opts_chunk$set(echo = TRUE)
```

## Overview of functionalities

### Dataset

Biblioteka udostępnia zbiór danych heart_disease o chorobach serca. Zawiera pewne dane o pacjentach i ich objawach. Ostatnia kolumna opisuje, czy pacjent cierpi na chorobę serca, czy nie.

Zbiór ten pochodzi z: https://archive.ics.uci.edu/ml/datasets/Heart+Disease 

Większość typów zmiennych ma charakter jakościowy, chociaż istnieją zmienne liczbowe opisujące ciśnienie krwi (w mm Hg przy przyjęciu do szpitala), poziom cholestotoru w surowicy w mg/dl, puls w uderzeniach na minutę oraz oldpeak – obniżenie odcinka ST wywołane wysiłkiem fizycznym w stosunku do odpoczynku.

Pozostałe cechy to zmienne jakościowe o kilku poziomach.

Dodatkowo pakiet zawiera kilka innych zestawów danych z mniejszą liczbą zmiennych i/lub obserwacji, np. 'data_country' - opisujący czy dana osoba ma grypę, 'play_golf' - opisujący czy grać w golfa przy pewnych warunkach atmosferycznych.



```{r}
print(head(heart_disease))
```

#### Variable types


```{r}
status(heart_disease)
```

Funkcja umożliwia podgląd zarówno typów zmiennych, jak i podaje informacje na temat braków danych, wartości 0 oraz nieskończonści i wartości unikalnych. Wszystko podsumowane jest w jednej tabelce opisującej każdą zmienną osobno w wierszach.


#### Dimensions

```{r}
print('no nie ma nic')
```

#### Other info

```{r}
di=data_integrity(heart_disease)

summary(di)
```

Funkcja 'data_integrity' połączona z funkcją 'sumaryczną'summary' zwraca informację, 
które kolumny zawierają np. wartości 'NA'.

Ponadto zwraca wektor zawierający nazwy zmiennych kategorycznych, numerycznych, character-ów,
factorów i innych, tabele o 'NA' dla zmiennych numerycznych i kategorycznych, tabele
zmiennych o dużej liczności leveli i tabelę zawierającą zmienne o pojedyńćzych wartościach
dla danego level'u.

No ogólnie taka fajna funkcja, żeby wiedzieć gdzie mamy wyczyścić dane.

#### Compare datasets

```{r}
data(heart_disease)
a=heart_disease
b=heart_disease
a=subset(a, age > 45)
b=subset(b, age < 50)
b$gender='male'
b$chest_pain=ifelse(b$chest_pain == 3, 4, b$chest_pain)
res=compare_df(a, b, c('age', 'gender'))
res
res$rows_not_in_X
res$rows_not_in_Y
res$coincident
```
Funkcja opisuje różne rodzaje obserwacji w porównywanych ramkach danych. Zwraca listę z 3 elementami zawierającymi obserwacje, które są wspólne dla obu ramek danych i które występują w pierwszej lub drugiej.
Porównanie odbywa się na podstawie podanych kluczowych nazw kolumn lub po prostu każdej cechy w obserwacjach.


### Validity

#### Missing values 

```{r}
status(heart_disease)
di=data_integrity(heart_disease)
summary(di)
```

Tutaj możemy posłużyć się funkcjami opisanymi wcześniej bo one ładnie pokazują nam,
które zmienne mają braki danych.

#### Redundant col.

```{r}
print('no nie ma nic')
```

#### Outliers 

```{r}
hampel_outlier(heart_disease$age)
```

Pobiera dolną i górną granicę w celu oznaczenia wartości odstających lub ekstremalnych, zgodnie z metodą Hampela.

```{r}
tukey_outlier(heart_disease$age)
```

Pobiera dolną i górną granicę, aby oznaczyć wartości odstające lub ekstremalne, zgodnie z testem Tukey'a.

#### Atypical values

```{r}
print('no nie ma nic')
```


#### Level encoding 

```{r}
print('no nie ma nic')
```

### Univar.

#### Descriptive stat.

```{r}
profiling_num(heart_disease)
```

Funkcja daje bardzo szczegółowy opis zmiennych numerycznych. Jest porównywalna z funkcją summary, ale jest od niej bardziej szczegółowa.

Oblicza między innymi średnią, skośność, kurtozę, kwantyle i inne miary statystyczne.

#### Histograms 

```{r}
plot_num(heart_disease, bins = 30)
```

Pobiera jeden wykres zawierający wszystkie histogramy dla zmiennych. Wartości 'NA' nie będą wyświetlane.

#### Other dist. plots

```{r}
print('no nie ma nic')
```

#### Bar plots 

```{r}
freq(data=heart_disease$thal)
```
Pobiera częstotliwość i procent dla danych wejściowych

#### QQ plots

```{r}
print('no nie ma nic')
```

### Bivar.     

#### Descriptive stat.

```{r}
var_rank_info(heart_disease, target = 'has_heart_disease')
```

Funkcja oblicza kilka metryk związanych z teorią informacji
między kolumnami a danym celem. Obliczone metryki to entropia
(en), mutual information (mi), information gain (ig) and gain ratio (gr). 

#### Correlation matrix 

```{r}
print('no nie ma nic')
```

#### 1 vs each corr.   

```{r}
correlation_table(data=heart_disease, target="has_heart_disease")
```

Funkcja oblicza korelację dla wszystkich zmiennych ze zmienną celu. 
Analizowane są tylko zmienne numeryczne (czynniki/znaki są automatycznie pomijane).

#### Time-dependency  

```{r}
print('no nie ma nic')
```

#### Bar plots by target  

```{r}
cross_plot(data=heart_disease, input="chest_pain", target="has_heart_disease")
```

Wykres krzyżowy pokazuje, w jaki sposób zmienna wejściowa jest skorelowana ze zmienną celu, uzyskując współczynniki prawdopodobieństwa dla każdego level'u danych wejściowych. 

#### Num. plots by target 

```{r}
plotar(data=heart_disease, target="has_heart_disease", plot_type="histdens")

plotar(heart_disease, input = 'age', target = 'has_heart_disease', plot_type = "boxplot")
```

Wizualna analiza korelacji. Rysuje różne wykresy, aby zilustrować informacje 
tkwiące w dowolnej zmiennej liczbowej w stosunku do zmiennej docelowej.

```{r}
coord_plot(data=heart_disease, group_var="has_heart_disease", group_func=median)
```

Oblicza funkcję zdefiniowaną w parametrze 'group_func' dla grupy, aby 
przeanalizować zachowanie każdego segmentu. Skaluje każdą wartość zmiennej do 
zakresu od 0 do 1, aby łatwiwej porównać grupy. Oblicza również wartość 
niezależnie od grupowania. Funkcja jest również przydatna do klasteryzacji.


#### Scatter plots 

```{r}
print('no nie ma nic')
```

#### Contigency tables   

```{r}
print('no nie ma nic')
```

#### Other stats. (factor)

```{r}
categ_analysis(data_country, "country", "has_flu")
```

Funkcja zwraca wiele statystyk opierających się na zmiennej target dla wybranej innej zmiennej.

### Multivar.  

#### PCA 

```{r}
data_integrity_model(data = heart_disease, model_name = "pca")
```

To nie jest wprawdzie PCA, ale funkcja daje nam informacje co należy zmienić,
aby zastosować model PCA.


#### Stat. models  

```{r}
print('no coś jest, ale to nie konkretny model')
```

Do robienia konkretnych modelów nie ma żadnej funkcji. Jedyną funkcją związaną z modelowaniem jest 
'data_integrity_model', która zwraca nam informacje potrzebne do przygotowania danych do konkretnego modelu.

#### PCP        

```{r}
print('no nie ma nic')
```


### Transform. 

#### Imputation

```{r}
print('no nie ma nic')
```

#### Scaling 

```{r}
range01(heart_disease$max_heart_rate)[1:10]
```

Przekształca zmienną do zakresu [0-1], przypisując 0 do minimum i 1 do maksimum zmiennej wejściowej. Wszystkie wartości 'NA' zostaną usunięte.

#### Skewness   

```{r}
print('no nie ma nic')
```

#### Outlier treatment  

```{r}
set.seed(10)
df=data.frame(var1=rchisq(1000,df = 1), var2=rnorm(1000))
df=rbind(df, 1135, 2432) # forcing outliers
df$id=as.character(seq(1:1002))

var1_treated=prep_outliers(data = df$var1, type='set_na', top_percent  = 0.01,method = "bottom_top")

summary(df$var1)
summary(var1_treated)
```

Funkcja 'prep_outliers' radzi sobie z wartościami odstającymi, ustawiając 'NA' lub „zatrzymując” je na pewnym poziomie.
Istnieją trzy obsługiwane metody oznaczania wartości jako wartości odstających: 'bottom_top', 'tukey' i 'hampel'.
Funkcja może przyjmować ramkę danych i zwraca te same dane oraz przekształcenia określone w parametrze wejściowym. Lub może przyjąć pojedynczy wektor i zwraca wektor.


#### Binning  

```{r}
heart_disease$oldpeak_2 = discretize_rgr(input=heart_disease$oldpeak, target=heart_disease$has_heart_disease)
head(select(heart_disease, oldpeak, oldpeak_2))
summary(heart_disease$oldpeak_2)
```

Przekształca zmienną numeryczną w jedną kategoryczną, 
biorąc pod uwagę związek ze zmienną docelową przez maksymalizację gain ratio.

```{r}
new_df=convert_df_to_categoric(data=heart_disease, n_bins=5)
df_status(new_df)
```

Konwertuje wszystkie zmienne obecne w zbiorze danych na zmienna kategoryczną. 
Konwersja kryteriów opiera się na dwóch funkcjach, 'discretize_get_bins' i 
'discretize_df', które dyskretyzują wszystkie zmienne numeryczne oparte na 
kryteriach równej częstotliwości, z liczbą przedziałów równą 'n_bins'.

#### Merging levels     

```{r}
auto_grouping(data=data_country, input='country', target="has_flu", n_groups=8)
```

Zmniejsza liczbę leveli zmiennej wejściowej w oparciu o zmienną docelową 
- target - na podstawie m. in. dokładności,
 zarówno dla zmiennej wejściowej, jak i docelowej. 
Wykorzystuje model klasteryzacji do tworzenia nowych leveli.

### Reporting  

#### Reports

```{r}
print('no nie ma nic')
```

#### Saving outputs        

```{r}
print('no nie ma nic')
```



## Summary

|  Task type | Task                  | Yes/No |
|:----------:|-----------------------|--------|
|   Dataset  | Variable types        |  Yes   |
|            | Dimensions            |  No    |
|            | Other info            |  Yes   |
|            | Compare datasets      |  Yes   |
|  Validity  | Missing values        |  Yes   |
|            | Redundant col.        |  No    |
|            | Outliers              |  Yes   |
|            | Atypical values       |  No    |
|            | Level encoding        |  No    |
|   Univar.  | Descriptive stat.     |  Yes   |
|            | Histograms            |  Yes   |
|            | Other dist. plots     |  No    |
|            | Bar plots             |  Yes   |
|            | QQ plots              |  No    |      
|   Bivar.   | Descriptive stat.     |  Yes   |       
|            | Correlation matrix    |  No    |
|            | 1 vs each corr.       |  Yes   |
|            | Time-dependency       |  No    |             
|            | Bar plots by target   |  Yes   |
|            | Num. plots by target  |  Yes   |
|            | Scatter plots         |  No    |
|            | Contigency tables     |  No    |
|            | Other stats. (factor) |  Yes   |
|  Multivar. | PCA                   |  No    |      
|            | Stat. models          |  No    |
|            | PCP                   |  No    |
| Transform. | Imputation            |  No    |
|            | Scaling               |  Yes   |
|            | Skewness              |  No    |
|            | Outlier treatment     |  Yes   |
|            | Binning               |  Yes   |
|            | Merging levels        |  Yes   |
|  Reporting | Reports               |  No    |
|            | Saving outputs        |  No    |  
