---
title: "Projekt 1.2"
author: "Krzysztof Kłopotowski"
date: '`r Sys.Date()`'
output: html_document
---

# Pakiet: SmartEDA
# Zadanie: regresja


```{r}
#tutaj ładuje wszystkie potrzebne biblioteki
data <- read.csv('dream_market_cocaine_listings.csv', header = TRUE)
library(SmartEDA)
library(dplyr)
library(ggplot2)
```

```{r setup, include=FALSE}
knitr::opts_chunk$set(echo = TRUE)
```

## Overview of functionalities

### Dataset

```{r}
```

#### Variable types

```{r}
ExpData(data = data, type = 1)[3:8, ]
# ORAZ
ExpData(data = data, type = 2)[,2:3]
```

#### Dimensions

```{r}
ExpData(data = data, type = 1)[1:2, ]
```

#### Other info

```{r}
ExpData(data = data, type = 1)
# LUB
ExpData(data = data, type = 2)
```

#### Compare datasets

```{r}
```

### Validity

#### Missing values 

```{r}
ExpData(data = data, type = 2)[, c(2,5,6)]
```

#### Redundant col.

```{r}
ExpData(data = data, type = 1)[9, ]
# ORAZ
ExpData(data = data, type = 2)[, c(2,7)]
```

#### Outliers 

```{r}
ExpOutliers(data, varlist = c("btc_price","successful_transactions"), method = "boxplot",  treatment = "mean", capping = c(0.1, 0.9))
# LUB
ExpOutliers(data, varlist = c("btc_price","successful_transactions"), method = "3xStDev",  treatment = "median", capping = c(0.1, 0.9))
```


#### Atypical values

```{r}
```


#### Level encoding 

```{r}
```

### Univar.

#### Descriptive stat.

```{r}
ExpNumStat(data,by="A",gp=NULL,Qnt=seq(0,1,0.1),MesofShape=2,Outlier=TRUE,round=2, Nlim=10)
# dla zmiennych kategorycznych
ExpCTable(data,Target=NULL,margin=1,clim=10,round=2,bin=4,per=F)
# PS: czemu Target akurat w tej funkcji jest z wielkiej litery AAAA
```

#### Histograms 

```{r}
```

#### Other dist. plots

```{r}
ExpNumViz(data,target=NULL,nlim=4,scatter=FALSE,fname=NULL,col="green",Page=c(2,2),sample=8)
```

#### Bar plots 

```{r}
# niestety ta ramka danych ma tylko 1. zm. kat. :s
ExpCatViz(data,target=NULL,col ="slateblue4",clim=10,margin=2)
```

#### QQ plots

```{r}
ExpOutQQ(data,nlim=10,fname=NULL,Page=c(2,2),sample=4)
```

### Bivar.     

#### Descriptive stat.

```{r}
ExpNumStat(data,by="A",gp="cost_per_gram",Qnt=seq(0,1,0.1),MesofShape=1,Outlier=TRUE,round=2)
# dla zmiennych kategorycznych
ExpCTable(data,Target="cost_per_gram",margin=1,clim=10,round=2,bin=4,per=F)
```

#### Correlation matrix 

```{r}
```

#### 1 vs each corr.   

```{r}
```

#### Time-dependency  

```{r}
```

#### Bar plots by target  

```{r}
# niestety ta ramka danych ma tylko 1. zm. kat. :s
ExpCatViz(data, margin = 2, target = "escrow", 
          col = c("red","green"))
```

#### Num. plots by target 

```{r}
ExpNumViz(data,target="cost_per_gram",nlim=4,scatter=FALSE,fname=NULL,col="green",Page=c(2,2),sample=8)
```

#### Scatter plots 

```{r}
ExpNumViz(data, scatter = TRUE)
```

#### Contigency tables   

```{r}
```

#### Other stats. (factor)

```{r}
ExpParcoord(data,Group=NULL,Stsize=NULL,Nvar=c("grams","quality","btc_price","rating"))
```


### Multivar.  

#### PCA 

```{r}
```

#### Stat. models  

```{r}
```

#### PCP        

```{r}
```


### Transform. 

#### Imputation

```{r}
```

#### Scaling 

```{r}
```

#### Skewness   

```{r}
ExpSkew(data, type = 'moment')
ExpSkew(data, type = 'sample')
```

#### Outlier treatment  

```{r}
```

#### Binning  

```{r}
```

#### Merging levels     

```{r}
```

### Reporting  

#### Reports

```{r}
ExpReport(data,Target="cost_per_gram",label=NULL,op_file="something.html",op_dir=getwd(),sc=2,sn=2,Rc="Yes")
```

#### Saving outputs        

```{r}
```



## Summary

|  Task type | Task                  | Yes/No |
|:----------:|-----------------------|--------|
|   Dataset  | Variable types        |   Yes  |
|            | Dimensions            |   Yes  |
|            | Other info            |   Yes  |
|            | Compare datasets      |   No   |
|  Validity  | Missing values        |   Yes  |
|            | Redundant col.        |   Yes  |
|            | Outliers              |   Yes  |
|            | Atypical values       |   No   |
|            | Level encoding        |   No   |
|   Univar.  | Descriptive stat.     |   Yes  |
|            | Histograms            |   No   |
|            | Other dist. plots     |   No   |
|            | Bar plots             |   Yes  |
|            | QQ plots              |   Yes  |      
|   Bivar.   | Descriptive stat.     |   Yes  |       
|            | Correlation matrix    |   No   |
|            | 1 vs each corr.       |   No   |
|            | Time-dependency       |   No   |             
|            | Bar plots by target   |   Yes  |
|            | Num. plots by target  |   Yes  |
|            | Scatter plots         |   Yes  |
|            | Contigency tables     |   No   |
|            | Other stats. (factor) |   Yes  |
|  Multivar. | PCA                   |   No   |      
|            | Stat. models          |   No   |
|            | PCP                   |   No   |
| Transform. | Imputation            |   No   |
|            | Scaling               |   No   |
|            | Skewness              |   Yes  |
|            | Outlier treatment     |   No   |
|            | Binning               |   No   |
|            | Merging levels        |   No   |
|  Reporting | Reports               |   Yes  |
|            | Saving outputs        |   No   |