---
title: "Projekt 1.2"
author: "Arkadiusz Kniaź"
date: '`r Sys.Date()`'
output: html_document
---

# Pakiet: summarytools
# Zadanie: regresja


```{r}
#komentarz
#patrzac na github i fakt ze nie bylo w nim nic robione od 5 # miesiency troche slabe wrazenie robi ten pakiet
# napotatkalem na blad przy prubie uzycia funkcji ctable 
# i po malym research znalazlem issue na gitub z komentarzem #https://github.com/dcomtois/summarytools/issues/178
#"A fix for this has been available already for a long time. #Install the package from GitHub, if you want the fix. #Hopefully version 1.0.2 of the package, containing the fix, #will be released soon."
#probowalem pobrac wersje z github i blad nadal wystepowal a #wersji 1.0.2 nie widac na horyzoncie 
#niepolecam, jezeli ktos chcialby uzyc funkcji ctable()
# co do pozostalych funkcji ktorych  uzywalem - dzialaly.
#tutaj ładuje wszystkie potrzebne biblioteki
library(summarytools)
library(readr)
day <- read_csv("day.csv")

```

```{r setup, include=FALSE}
knitr::opts_chunk$set(echo = TRUE)
```

## Overview of functionalities

### Dataset

```{r}
print(head(day))
```

#### Variable types

```{r}
view(dfSummary(day))
```

#### Dimensions

```{r}
view(dfSummary(day))
```

#### Other info

```{r}
view(dfSummary(day))
```

#### Compare datasets

```{r}

```

### Validity

#### Missing values 

```{r}
view(dfSummary(day))
```

#### Redundant col.

```{r}
view(dfSummary(day))
```

#### Outliers 

```{r}

```


#### Atypical values

```{r}

```


#### Level encoding 

```{r}

```

### Univar.

#### Descriptive stat.

```{r}
view(dfSummary(day))
view(descr(day))
```

#### Histograms 

```{r}
view(dfSummary(day))
```

#### Other dist. plots

```{r}

```

#### Bar plots 

```{r}
view(dfSummary(day))
```

#### QQ plots

```{r}

```

### Bivar.     

#### Descriptive stat.

```{r}
#chyba ctable(ctable(x = day$yr, y = day$holiday)) to #powinna robic ale nie dane mi bylo tego sprawdzic

```

#### Correlation matrix 

```{r}

```

#### 1 vs each corr.   

```{r}

```

#### Time-dependency  

```{r}

```

#### Bar plots by target  

```{r}

```

#### Num. plots by target 

```{r}

```

#### Scatter plots 

```{r}

```

#### Contigency tables   

```{r}
#chyba ctable(ctable(x = day$yr, y = day$holiday)) to #powinna robic ale nie dane mi bylo tego sprawdzic
```

#### Other stats. (factor)

```{r}

```


### Multivar.  

#### PCA 

```{r}

```

#### Stat. models  

```{r}

```

#### PCP        

```{r}

```


### Transform. 

#### Imputation

```{r}

```

#### Scaling 

```{r}

```

#### Skewness   

```{r}

```

#### Outlier treatment  

```{r}

```

#### Binning  

```{r}

```

#### Merging levels     

```{r}

```

### Reporting  

#### Reports

```{r}
#nie jestem pewien czy to wystarczy w tym zadaniu ale cos jest
#view(dfSummary(day))
```

#### Saving outputs        

```{r}
print(dfSummary(day),
      file = "test.html",
      report.title = "test")
```



## Summary

|  Task type | Task                  | Yes/No |
|:----------:|-----------------------|--------|
|   Dataset  | Variable types        |    Yes |
|            | Dimensions            |    Yes |
|            | Other info            |    Yes |
|            | Compare datasets      |    No  |
|  Validity  | Missing values        |    Yes |
|            | Redundant col.        |    Yes |
|            | Outliers              |    No  |
|            | Atypical values       |    No  |
|            | Level encoding        |    No  |
|   Univar.  | Descriptive stat.     |    Yes |
|            | Histograms            |    Yes |
|            | Other dist. plots     |    No  |
|            | Bar plots             |    Yes |
|            | QQ plots              |    No  |      
|   Bivar.   | Descriptive stat.     |    Yes |       
|            | Correlation matrix    |    No  |
|            | 1 vs each corr.       |    No  |
|            | Time-dependency       |    No  |             
|            | Bar plots by target   |    No  |
|            | Num. plots by target  |    No  |
|            | Scatter plots         |    No  |
|            | Contigency tables     |    Yes |
|            | Other stats. (factor) |    No  |
|  Multivar. | PCA                   |    No  |      
|            | Stat. models          |    No  |
|            | PCP                   |    No  |
| Transform. | Imputation            |    No  |
|            | Scaling               |    No  |
|            | Skewness              |    No  |
|            | Outlier treatment     |    No  |
|            | Binning               |    No  |
|            | Merging levels        |    No  |
|  Reporting | Reports               |    Yes |
|            | Saving outputs        |    Yes |  